【裁判字號】    97,抗,850
【裁判日期】    970526
【裁判案由】    損害賠償
【裁判全文】
臺灣高等法院民事裁定                   97年度抗字第850號
抗  告  人  宏固營造工程有限公司
法定代理人  甲○○
抗告人與相對人臺灣中油股份有限公司 (即中國石油股份有限公
司 )間，因損害賠償事件，對於中華民國97年4月2日臺灣臺北地
方法院97年度建字第61號所為裁定，提起抗告，本院裁定如下：
    主  文
抗告駁回。
抗告訴訟費用由抗告人負擔。
    理  由
一、按：「當事人得以合意定第一審管轄法院。但以關於由一定
    法律關係而生之訴訟為限。」、「訴訟之全部或一部，法院
    認為無管轄權者，依原告聲請或依職權以裁定移送於其管轄
    法院。」民事訴訟法第24條第1項、第28條第1項分別定有明
    文。
二、本件抗告人起訴主張：相對人於民國(以下同)93年11月 8日
    以工程總價新臺幣(以下同)323,000,000元與抗告人簽訂「
    永康垃圾資源回收場主場房及附屬設施土木建築續建工程」
    契約(以下稱系爭契約)，因工程施工複雜，歷經3、4次設計
    變更，設計變更後追加減工程款後，增加工程款為16,067,0
    92元，嗣經行政院公共工程委員會調解，兩造核算結果扣除
    相對人已給付工程款，確認金額為10,794,137元，行政院公
    共工程委員會建議各分擔5 0%，惟因抗告人認損失太多，調
    解不成立；為此，提出系爭契約為憑，求為相對人應給付抗
    告人10,794,137元本息之判決，有抗告人之民事起訴狀、系
    爭契約在卷 (原審卷第3頁)足稽。
三、經查抗告人所提出系爭契約第23條爭議處理第4項(系爭契約
    誤植為第2項)有：「本契約以中華民國法律為準據法，並以
    本契約所列本公司(即相對人)主辦單位所在地之地方法院為
    第一審管轄法院」之約定，而相對人之主辦單位為「興建工
    程處」，且其營業地址為高雄市○○區○○里○○路 2號，
    有系爭契約、及相對人所提出營業登記證在卷(原審卷第7、
    157頁)足稽；依民事訴訟法第24條第 1項、系爭契約第23條
    第4項之約定，本件應由臺灣高雄地方法院管轄。
四、從而，原法院依相對人之聲請裁定移轉臺灣高雄地方法院管
    轄，經核尚無違誤。
五、抗告意旨指摘原法院裁定不當，求予廢棄，無非以抗告人本
    件之請求為損害賠償，系爭契約為本件之證據資料為其論據
    ；惟查抗告人之起訴意旨，顯係本於系爭契約給付追加工程
    款之請求權，請求相對人給付追加工程款，有前述抗告人主
    張事實之民事起訴狀在卷足稽；抗告人抗告意旨所主張者，
    顯與事實不符，要非足取，其據以指摘原法院之裁定不當，
    求予廢棄，為無理由，應予駁回。
六、據上論結，本件抗告為無理由，依民事訴訟法第495條之1第
    1項、第449第1項、第95條、第78條之規定，裁定如主文。
中    華    民    國    97    年     5    月    26    日
                    民事第五庭
                        審判長法  官  魏麗娟
                              法  官  蔡芳齡
                              法  官  陳博享
正本係照原本作成。
本裁定除以適用法規顯有錯誤為理由，並經本院許可外，不得再
抗告。如提起再抗告，應於收受後10日內委任律師為訴訟代理人
向本院提出再抗告狀。並繳納再抗告費新台幣１千元。
中    華    民    國    97    年    5     月    27    日
                              書記官  鄭靜如


司法院資訊處製作；財團法人民間司法改革基金會備份。
